【裁判字號】    95,簡上,475
【裁判日期】    951130
【裁判案由】    傷害
【裁判全文】
臺灣桃園地方法院刑事判決             95年度簡上字第475號
上  訴  人  臺灣桃園地方法院檢察署檢察官
被      告  乙○○
            甲○○
上列上訴人因被告傷害案件，不服本院95年度簡第309 號，中華
民國95年9 月6 日第一審簡易判決（95年度偵字第7 號），提起
上訴，本院管轄之第二審地方法院合議庭判決如下：
    主  文
上訴駁回。
    理  由
一、本案經本院審理結果，認為原審以被告甲○○、乙○○分別
    犯刑法第277 條第1 項之傷害罪，而判處罰金500 元，並諭
    知易服勞役之折算標準為以銀元3 百元（即新台幣900 元）
    折算1 日，於認事用法及量刑均無不當，應予維持，並引用
    第一審判決書記載之事實、證據及理由（如附件）。
二、檢察官據告訴人丙○○具狀請求上訴，其上訴意旨略以：被
    告乙○○將告訴人丙○○帶到鈞院拘留室後，與另2 名法警
    聯合毆打告訴人，並非僅乙○○1 人云云，並請求調閱本院
    拘留室94年1 月3 日11時許之監視錄影帶，查明其他共同毆
    打告訴人之共犯。
三、經查：
(一)證據能力：
    按公務員職務上製作之紀錄文書、證明文書如被提出於法院
    ，用以證明文書所載事項真實者，性質上亦不失為傳聞證據
    之一種，但因該等文書係公務員依職權所為，與其責任、信
    譽攸關，若有錯誤、虛偽，公務員可能因此負擔刑事及行政
    責任，從而其正確性高，且該等文書經常處於可受公開檢查
    之狀態，設有錯誤，甚易發現而予及時糾正，是以顯有不可
    信情況外，其真實之保障性極高。本件卷內所附本院政風室
    於95年10月19日以桃木二字第0950000190號函，函覆本院調
    閱告訴人所聲請之監視錄影帶之文件，屬公務員職務上製作
    之文書，並無顯有不可信之特別情況，依刑事訴訟法第159
    條之4 第1 款規定，有證據能力。
(二)告訴人丙○○雖指稱：94年1 月3 日除被告甲○○、乙○○
    分別在前開時地毆打告訴人外，尚有其他法警亦有參與毆打
    ，請求調閱本院拘留室94年1 月3 日11時之拘留室監視錄影
    帶，查明其他共同毆打告訴人之共犯云云。經本院向政風室
    調閱該日上午法警室、拘留室監視錄影帶，據函覆：經查本
    院法警室並無監視鏡頭，另有關本院94年1 月3 日上午拘留
    室監視錄影已無保存資料等情，有本院政風室95年10月19日
    以桃木二字第0950000190號函在卷可按（見本院95年度簡上
    字第475 號卷第14頁），合先敘明。另關於當日是否尚有本
    院其他法警參與毆打告訴人乙節，臺灣桃園地方法院檢察署
    檢察官亦於94年12月16日傳喚本院法警林兆鵡、徐敏哲、甲○○、乙○○、董治國、謝強生（該6 名法警先前於偵查時
    告訴人先指認照片），供告訴人當庭指認何人毆打告訴人，
    經告訴人指認後，陳稱：「（在場〈法警〉是誰打你？）乙○○有打我後腦勺，甲○○在地下室〈樓梯間〉有踹我1 腳
    踹到我下體，謝強生及董治國並沒有在場他們沒有打我，徐
    敏哲有無打我我已忘了，林兆鵡有在場，但沒有打我。」、
    「（是否確定只有在場乙○○、甲○○動手打你？）是。」
    、「（當天究竟有幾個人打你？）有6 個，但我現在只記得
    在場的乙○○及甲○○，其他4 個人已經不記得了。」等情
    （見94年度他字第388 卷第47頁）。迨於本院審理時結證稱
    ：「（94年12月16日在地檢署檢察官開庭時，檢察官傳喚法
    警林兆鵡、徐敏哲、甲○○、乙○○、董治國、謝強生等人
    與你對質並讓你指認，你有無辦法確認有哪些法警傷害你？
    ）我有指認甲○○、乙○○，其他的人我沒有辦法指認。」
    等情在卷（見同上本院卷第51頁）。惟按犯罪事實應依證據
    認定之，無證據不得認定犯罪事實，本件告訴人既僅能指認
    被告甲○○、乙○○對之毆打，則無其他證據足資證明尚有
    其他法警涉嫌共同毆打告訴人，且檢察官除被告2 人外，並
    未提出證據指出尚有其他法警涉犯本案，自難遽以推論尚有
    其他法警涉及毆打告訴人。
(三)被告甲○○於本院審理時坦認於前開時地傷害告訴人，被告
    乙○○則否認故意傷害告訴人云云。惟查，被告乙○○確有
    傷害告訴人乙節，業據原審論述綦詳，是被告乙○○於本院
    審理時所稱尚難遽信。另被告甲○○自白傷害丙○○乙節，
    核與告訴人指訴情節相符。而告訴人丙○○因而受有左小腿
    擦傷、頭部紅腫之傷害，並有臺灣桃園看守所94年9 月20日
    桃所衛字第0949901893號函暨所附丙○○之內外傷紀錄表1
    份、傷處照片4 張附卷可稽（94年度他字第388 號卷第27頁
    至第31頁）。綜述，原審判決並無違法不當之處。是上訴意
    旨指摘原審判決不當，顯無理由，而原判決又無其他違法或
    不當之處，依法應予駁回。
四、據上論斷，應依刑事訴訟法第455 條之1 第1 項、第3 項、
    第368 條、第373 條，判決如主文。
本案經檢察官郝中興到庭執行職務。
中    華    民    國    95    年    11    月    30    日
                    刑事第五庭審判長法  官  潘政宏
                                    法  官  陳月雯
                                    法  官  邱滋杉
上正本證明與原本無異。
本件不得上訴。
                                    書記官  高文靜
中    華    民    國    95    年    11    月    30    日


司法院資訊處製作；財團法人民間司法改革基金會備份。
